臺灣高雄地方法院刑事判決　
110年度訴字第836號
公  訴  人  臺灣高雄地方檢察署檢察官
被      告  余佳翰


            徐子瑄




上列被告因傷害等案件，經檢察官提起公訴（110年度偵字第139
58號），本院判決如下：
    主  文
余佳翰犯傷害罪，處有期徒刑伍月，如易科罰金，以新臺幣壹仟
元折算壹日。
徐子瑄共同犯強制罪，處有期徒刑肆月，如易科罰金，以新臺幣
壹仟元折算壹日。
    事  實
一、何家池於110年7月5日22時許，駕駛自小客車（車牌號碼詳
    卷，下稱甲車），途經高雄市大寮區民成街附近某土地公廟
    ，適在該處之余佳翰及徐子瑄懷疑駕駛甲車之何家池涉嫌施
    用毒品，即共同駕駛機車尾隨何家池，當日22時37分許，何
    家池駕駛甲車在高雄市○○區○○街000號前，因該道路已無法
    繼續通行，何家池下車後，余佳翰竟基於傷害、僭行公務員
    職權及毀損之犯意，並與徐子瑄共同基於違法搜索及以強暴
    妨害人行使權利之犯意聯絡，由余佳翰先持所攜帶之高爾夫
    球桿攻擊何家池，並冒充刑事警察，以何家池疑似施用毒品
    名義，制止何家池離開現場，及指示徐子瑄不依法令搜索何
    家池所駕駛之甲車，而行使公務員職權（惟就徐子瑄部分，
    尚不構成僭行公務員職權罪，詳如下不另為無罪諭知部分）
    ，嗣何家池趁余佳翰及徐子瑄不注意之際上車欲離開現場，
    余佳翰即上車毆打何家池、毀損車内之飲料，致令不堪使用
    ，足以生損害於何家池，接續指示徐子瑄不依法令搜索甲車
    ，徐子瑄則藉此拿走汽車鑰匙，並以身體擋住駕駛座車門而
    妨害何家池自由離去之權利，何家池並因此受有頭部前額及
    右手挫傷併擦傷之傷害。
二、案經何家池訴由高雄市政府警察局林園分局報告臺灣高雄地
    方檢察署檢察官偵查起訴。
    理  由
甲、有罪部分
壹、程序部分（審理範圍）：
　  按檢察官就犯罪事實一部起訴者，其效力及於全部，刑事訴
    訟法第267條法有明文。該條所指起訴效力可以擴張之情形
    ，係指已起訴之部分及未起訴之部分均構成犯罪，並具有想
    像競合犯等裁判上一罪關係，或屬常業犯、接續犯、吸收犯
    、結合犯、加重結果犯等實質上一罪，其一部犯罪事實經起
    訴者，本於審判不可分原則，受訴法院應就構成同一案件之
    全部犯罪事實予以審判而言，最高法院93年度台上字第6182
    號判決意旨可資參照。是若經法院審理後，發現具實質上或
    裁判上一罪關係，而未經起訴之犯罪事實，法院自得擴張審
    理範圍，逕行審理判決。查，就本案起訴範圍，被告余佳翰
    所涉之僭行公務員職權、傷害、強制及毀損事實，以及被告
    徐子瑄所涉之強制事實，經本院審理後發現均有與其等具裁
    判上一罪關係之違法搜索事實（詳見下述），未據起訴，依
    上開說明，本院自得擴張而審理之。又本院於審理程序中，
    已諭知被告2人可能涉及上開犯行並曉諭就此為攻擊防禦（
    參本院訴字卷第84頁），業已保障被告2人權利，併此敘明
    。
貳、實體部分
一、認定事實之依據及理由
　㈠被告余佳翰部分：
　　訊據被告余佳翰就上開犯罪事實，於審理中坦承在卷（參本
    院訴字卷第88至89頁），核與證人即告訴人何家池於警詢中
    證述（參警卷第8至10頁）及本院勘驗現場監視器光碟之結
    果相符（勘驗筆錄內容詳如附表所示，筆錄暨全部擷圖參本
    院訴字卷第70至83、93至118頁），另有余佳翰持以毆打告
    訴人之高爾夫球桿1支扣案，有高雄市政府警察局林園分局
    中庄派出所扣押筆錄、扣押物品目錄表、扣押物品收據、照
    片在卷（參警卷第12至15、22頁）可佐，可認余佳翰之任意
    性自白與事實相符，堪以採信。是余佳翰上開犯行堪以認定
    ，應予依法論科。
　㈡被告徐子瑄部分：
　　訊據被告徐子瑄固不否認有不依法令搜索告訴人車輛及拿走
    告訴人車鑰匙之行為，惟矢口否認有以強暴方式妨害告訴人
    行使行動自由權之犯行，辯稱：我沒有不讓他走，是要等警
    察來才讓他走云云。經查：
　　⒈被告徐子瑄無搜索權限、不依法令搜索告訴人車輛之行為
      ，業據徐子瑄自承在卷（參訴字卷第88頁），核與證人即
      告訴人於警詢時所證（參警卷第9頁）及前引本院勘驗現
      場監視器光碟之結果相符，此部分可認被告徐子瑄之任意
      性自白與事實相符，堪以採信。
　　⒉就被告徐子瑄以強暴方式妨害告訴人行使行動自由權一節
      ，雖據徐子瑄否認如前，惟此有證人即告訴人於警詢時證
      述：我趁他們沒注意的時候跑回車上，那個男子（即被告
      余佳翰）就跟到車上，掐住我的脖子，拿我的頭撞方向盤
      、音響，用腳踹我，他老婆（即被告被告徐子瑄）用腳擋
      住駕駛座的門不讓我出去，該名女子還搶走我的鑰匙等語
      （參警卷第9頁），與如附表編號十一至十四粗體字所示
      之本院勘驗現場監視器光碟之結果相符，可認被告徐子瑄
      確實有以身體擋住告訴人車門及拿走告訴人車鑰匙之強暴
      行為，而妨害告訴人自由離去。被告徐子瑄雖以前詞置辯
      ，惟縱被告徐子瑄有報警，「等警察來」並非其可擅自強
      留告訴人之正當理由，被告徐子瑄復未提出有何可強制留
      住告訴人之依據及權利，其此部分所辯，並無可採。
　　⒊依上所述，被告徐子瑄上開犯行，均堪以認定，應予依法
      論科。
二、論罪
　㈠被告余佳翰部分：
　　⒈按刑法第158條僭行公務員職權罪，係以行為人冒充公務員
      ，並進而行使其所冒充之公務員之職權為構成要件（最高
      法院95年度台上字第5058號判決意旨參照），故倘若行為
      人僅冒充公務員，但並未進而行使其所冒充公務員之職權
      ，或所行使者並非所冒充之公務員之職權，均無由構成本
      罪，換言之，公務員因其職權所行使之公權力，往往影響
      人民之權益，自不容他人冒充而紊亂法治，故所謂「職權
      」即職務上之權限或權力。次按警察法第9條規定「警察
      依法行使左列職權：……三、協助偵查犯罪。四、執行搜索
      、扣押、拘提及逮捕。……」，警察職權行使法第2條第2項
      規定「本法所稱警察職權，係指警察為達成其法定任務，
      於執行職務時，依法採取…直接強制、物之扣留或其他必
      要之公權力之具體措施」，查被告余佳翰假冒警察身分而
      強制告訴人不得離開現場，並指示被告徐子瑄對告訴人之
      車輛為非法搜索之行為，已有行使冒充警察職權之行為，
      自該當本罪（惟被告徐子瑄此部分尚不成立該罪，詳見下
      不另為無罪諭知部分）。
　　⒉是核被告余佳翰所為，係犯刑法第158條第1項之僭行公務
      員職權罪、同法第277條第1項之傷害罪、同法第304條第1
      項之強制罪、同法第307條之違法搜索罪及同法第354條之
      毀損罪。又按刑法上一行為而觸犯數罪名之想像競合犯存
      在之目的，在於避免對於同一不法要素予以過度評價。自
      然意義之數行為，得否評價為法律概念之一行為，應就客
      觀構成要件行為之重合情形、主觀意思活動之內容、所侵
      害之法益與行為間之關連性等要素，視個案情節依社會通
      念加以判斷。刑法刪除牽連犯之規定後，原認屬方法目的
      或原因結果，得評價為牽連犯之二犯罪行為間，如具有局
      部之同一性，或其行為著手實行階段可認為同一者，得認
      與一行為觸犯數罪名之要件相侔，依想像競合犯論擬。本
      案被告余佳翰所犯上開5罪，其行為時、空均重疊密合、
      依其主觀意思之目的及客觀行為間均具有局部同一性，可
      認係一行為觸犯數罪名，為想像競合犯，應依刑法第55條
      前段規定，從一重之傷害罪處斷。
　㈡被告徐子瑄部分：
　　⒈最高法院32年非字第265號判例固認：「刑法第307條所定
      不依法令搜索他人身體、住宅、建築物、舟、車、航空機
      之罪，係以有搜索權之人違法搜索為成立要件。若無搜索
      職權之普通人民，侵入他人住宅擅行搜索，祇應成立刑法
      第306條第1項之罪，要不能執同法第307條以相繩。」惟
      該判例嗣經最高法院105年度第15次刑事庭會議決議「本
      則判例不合時宜，不再援用。」是刑法第307條已不限於
      有搜索職權之人始可成立。
　　⒉是核被告徐子瑄所為，係犯同法第304條第1項之強制罪及
      同法第307條之違法搜索罪，徐子瑄所犯上開2罪，其行為
      時、空均重疊密合、依其主觀意思之目的及客觀行為間均
      具有局部同一性，可認係一行為觸犯數罪名，為想像競合
      犯，應依刑法第55條規定，從一重之強制罪處斷。
　㈢被告余佳翰及徐子瑄就其等所犯強制罪及違法搜索罪部分，
    具犯意聯絡及行為分擔，為共同正犯。
三、科刑
　㈠被告2人構成累犯，均裁量加重：
    ⒈按受徒刑之執行完畢，或一部之執行而赦免後，五年以內
      故意再犯有期徒刑以上之罪者，為累犯，加重本刑至二分
      之一，刑法第47條第1項法有明文。又按被告構成累犯之
      事實及應加重其刑之事項，均應由檢察官主張並具體指出
      證明之方法後，經法院踐行調查、辯論程序，方得作為論
      以累犯及是否加重其刑之裁判基礎，最高法院110年度台
      上大字第5660號刑事裁定意旨可資參照，惟上開最高法院
      刑事大法庭之裁定，除因依法院組織法第51條之10規定，
      對提案庭提交之案件有拘束力外，基於預測可能性及法安
      定性之精神，並無溯及既往之效力。故於大法庭裁定宣示
      前各級法院所踐行之訴訟程序及裁判，與裁定意旨不符者
      ，尚無從援引為上訴或非常上訴之理由。是以，於該裁定
      宣示前，下級審法院在檢察官未主張或盡其舉證、說明責
      任之情形下，業依職權調查，因而論以累犯，本乎前科形
      成累犯處斷刑或作為宣告刑事由之裁量，只須滿足其一，
      其評價即足，上開最高法院刑事大法庭之裁定理由亦有說
      明。而本案原審判決係於上開最高法院刑事大法庭裁定宣
      示（按：111年4月27日）前言詞辯論終結（按：111年3月
      23日），依上開說明，就訴訟程序部分本即不受上開大法
      庭裁定拘束；況本案檢察官已於起訴書之「犯罪事實」及
      「證據並所犯法條」欄中，就被告2人上開構成累犯之事
      實提出主張及說明，並提出「刑案資料查註紀錄表」在卷
      （被告余佳翰部分參偵卷第21至28頁、被告徐子瑄部分參
      同卷第11至13頁）供本院參酌，可認檢察官已盡其主張及
      舉證、說明責任，則本院自可依上開檢察官之主張及舉證
      予以審酌，先予敘明。
    ⒉被告余佳翰前因不能安全駕駛罪，經臺灣橋頭地方法院（
      下稱橋頭地院）分別判處有期徒刑3月及6月確定，並經定
      應執行刑為有期徒刑8月確定，於109年2月12日易科罰金
      執行完畢一節，有余佳翰之前案資料查詢表在卷可參，其
      於刑之執行完畢後5年內再犯本案，構成累犯。而依司法
      院釋字第775號解釋文及理由之意旨，係指構成累犯者，
      不分情節，一律加重最低本刑，於不符合刑法第59條所定
      要件之情形下，致生行為人所受之刑罰超過其所應負擔罪
      責之個案，不符罪刑相當原則、比例原則。於此範圍內，
      在修正前，為避免發生上述罪刑不相當之情形，法院就該
      個案應裁量是否加重最低本刑；依此，該解釋係指個案應
      量處最低法定刑、又無法適用刑法第59條在內減輕規定之
      情形，法院應依此解釋意旨裁量不予加重最低本刑（最高
      法院108年度台上字第338號判決參照）。本件依余佳翰構
      成累犯之前案及本件犯罪情節，認尚無應量處最低法定刑
      ，否則罪刑不相當之情形；而其於前案執行完畢不到1年
      ，即再為本案犯行，亦可見其對刑罰反應力薄弱，是應依
      前開規定加重其刑。
　　⒉被告徐子瑄前因詐欺案件，經橋頭地院判處有期徒刑2月確
      定，於107年1月8日執行完畢一節，有徐子瑄之前案資料
      查詢表在卷可參，其於刑之執行完畢後5年內再犯本案，
      構成累犯。而依司法院釋字第775號解釋文及理由之意旨
      ，係指構成累犯者，不分情節，一律加重最低本刑，於不
      符合刑法第59條所定要件之情形下，致生行為人所受之刑
      罰超過其所應負擔罪責之個案，不符罪刑相當原則、比例
      原則。於此範圍內，在修正前，為避免發生上述罪刑不相
      當之情形，法院就該個案應裁量是否加重最低本刑；依此
      ，該解釋係指個案應量處最低法定刑、又無法適用刑法第
      59條在內減輕規定之情形，法院應依此解釋意旨裁量不予
      加重最低本刑（最高法院108年度台上字第338號判決參照
      ）。惟本件依徐子瑄構成累犯之前案及本件犯罪情節，認
      尚無應量處最低法定刑，否則罪刑不相當之情形；而其於
      前案係入監執行，惟執行完畢約3年半，即再為本案犯行
      ，亦可見其對刑罰反應力薄弱，是應依前開規定加重其刑
      。
　㈡科刑
　　爰以行為人責任為基礎，考量被告2人僅因懷疑告訴人曾有
    施用毒品，即不分青紅皂白，其中被告余佳翰不僅接續持高
    爾夫球桿或徒手毆打告訴人，造成告訴人受有上述傷害、毀
    損告訴人車內飲料，更假冒警察身分行使其職權，傷害警察
    之公信力；另除指使被告徐子瑄違法搜索告訴人車輛外，並
    與其一同強留告訴人而阻止其離去，手法粗暴，其等行為實
    值譴責；復考量余佳翰於警詢、偵訊及本院準備程序、審理
    程序中逐步坦承犯行、另徐子瑄則就其犯行部分坦承、部分
    否認、2人均未能填補告訴人所受損害之犯後態度，及其等2
    人於審理中自述其教育程度、工作、經濟及家庭狀況（參本
    院訴字卷第89至90頁）等一切情狀，分別量處如主文第1、2
    項所示之刑，並均諭知易科罰金之折算標準如主文第1、2項
    所示。
　㈢沒收
　　被告余佳翰在本案持以毆打告訴人之高爾夫球桿，雖經扣案
    ，如上所述，惟扣案之高爾夫球桿有2支，外觀一致、難以
    區分，此觀扣案照片可知（參偵卷第100頁），而余佳翰亦
    陳明已不記得是持哪支毆打告訴人等語（參本院訴字卷第85
    頁），審酌高爾夫球桿非屬違禁物，亦欠缺刑法上之重要性
    ，爰依刑法第38條之2第2項，不予宣告沒收，併此敘明。
貳、不另為無罪諭知部分（被告徐子瑄被訴共同傷害及僭行公務
    員職權部分）
一、公訴意旨略以：被告徐子瑄與共同被告余佳翰基於傷害及僭
    行公務員職權之犯意聯絡，由共同被告余佳翰冒充刑事警察
    ，以查扣毒品為由，由徐子瑄協助共同被告余佳翰查扣告訴
    人所有之香菸盒，而行使公務員職權，使告訴人行無義務之
    事，嗣告訴人趁共同被告余佳翰及徐子瑄不注意之際上車欲
    離開現場，共同被告余佳翰與徐子瑄共同將告訴人壓制在地
    ，並由共同被告余佳翰出手攻擊告訴人頭部及掐住其脖子，
    徐子瑄見告訴人出手撥開共同被告余佳翰，便壓制告訴人手
    部任由共同被告余佳翰繼續毆打告訴人，因認被告徐子瑄涉
    犯共同傷害及行公務員職權罪嫌等語。
二、按檢察官就被告犯罪事實，應負舉證責任，並指出證明之方
    法；又犯罪事實應依證據認定之，無證據不得認定犯罪事實
    ；不能證明被告犯罪者，應諭知無罪之判決，刑事訴訟法第
    161條第1項、第154條第2項、第301條第1項分別定有明文。
    再按認定不利於被告之證據須依積極證據，苟積極證據不足
    為不利於被告事實之認定，即應為有利被告之認定，更不必
    有何有利之證據；又犯罪事實之認定，應憑證據，如無相當
    之證據，或證據不足以證明，自不得以推測或擬制之方法，
    以為裁判之基礎。再者，依刑事訴訟法第161條第1項規定，
    檢察官對於起訴之犯罪事實，仍應負提出證據及說服之實質
    舉證責任，尚其所提出之證據，不足為被告有罪之積極證明
    ，或其指出證明之方法，無從說服法院以形成被告有罪之心
    證，基於無罪推定之原則，自應為被告無罪判決之諭知（最
    高法院30年上字第816號、40年台上字第86號、92年台上字
    第128號判決可資參照）。又告訴人之指訴，係以使被告受
    刑事訴追為目的，是以告訴人之指訴為證據方法，除其指訴
    須無瑕疵，且應有查與事實相符之佐證，始得資為判決之基
    礎（最高法院52年台上字第1300號、61年台上字第3099號判
    決意旨參照）。
三、公訴人認被告徐子瑄涉共同犯上開傷害及僭行公務員職權等
    犯嫌，無非以告訴人警詢證詞、現場監視器畫面暨擷圖、現
    場照片及對話譯文等資為論據。訊據被告徐子瑄則堅決否認
    有何共同傷害及僭行公務員職權之犯行，辯稱：我沒有動手
    ，我是要阻擋他們打架；我是要拿菸給告訴人，因為他說他
    要抽菸，我也沒有跟告訴人說我是警察等語。
四、經查：
　㈠公訴意旨指稱被告徐子瑄共同涉犯傷害犯行部分：
　　公訴意旨雖指稱：被告徐子瑄在共同被告余佳翰毆打告訴人
    時一同壓制告訴人等語，並以告訴人之警詢證詞為憑，然經
    本院勘驗上開監視器之結果，除如附表編號八之2、編號十
    一之3、編號十四之2所示外，徐子瑄幾無與告訴人有明顯肢
    體接觸情狀。而其中，如附表編號八之2所示，固有看到徐
    子瑄有肢體接觸到告訴人，惟均係要求告訴人蹲下，該時余
    佳翰並無傷害告訴人之舉動，是直到徐子瑄離開後，余佳翰
    才踢打告訴人，故尚難認被告徐子瑄係基於與共同被告余佳
    翰共同傷害之犯意聯絡而出手壓制告訴人；另依附表編號十
    一之3所示之勘驗結果，係告訴人與共同被告余佳翰扭打在
    一起，被告徐子瑄試圖分開2人才與告訴人有肢體觸；再觀
    附表編號十四之1、2所示之勘驗結果，可知那是因為當時告
    訴人暴怒用力捶打共同被告余佳翰，故被告徐子瑄才探身進
    入車內制止告訴人，均難認係出於傷害之犯意。甚在共同被
    告余佳翰毆打告訴人之時，被告徐子瑄有數度出手、出言阻
    止共同被告余佳翰之舉動（如附表編號二之2(3)、編號三之
    2、編號四、編號五之1所示），實難認被告徐子瑄有與共同
    被告余佳翰共同傷害告訴人之犯意聯絡。
　㈡公訴意旨指稱被告徐子瑄共同涉犯僭行公務員職權部分：
　　⒈本案尚無從認定被告徐子瑄有協助共同被告余佳翰查扣菸
      盒之行為：公訴意旨認被告徐子瑄有協助共同被告余佳翰
      查扣其菸盒一節，固據證人即告訴人於警詢時證述：那名
      男子（按：即共同被告余佳翰）說我是想把菸盒的毒品丟
      棄，叫他老婆把我的香菸整盒扣住，說裡面都是毒品等語
      在卷（參警卷第9頁），惟據本院勘驗現場光碟之結果，
      可知被告徐子瑄有接觸菸盒部分，即附表編號六、七、十
      、十一所示，由上開附表編號之勘驗內容，可認：一開始
      被告徐子瑄於告訴人車內找尋菸盒，找到後即將菸盒交給
      告訴人（即附表編號六之1所示），並無所謂「查扣」之
      舉，反是共同被告余佳翰以要檢查為名拿走菸盒，嗣後共
      同被告余佳翰固將菸盒再交給被告徐子瑄，惟被告徐子瑄
      仍再將菸盒還給了告訴人（即附表編號七之1所示），仍
      難認屬「查扣」之情形。後因告訴人欲在車內找菸，則被
      告徐子瑄表示要幫其找，故在告訴人車內找菸盒（即附表
      編號十之4、十一之1所示），然之後即因告訴人再與共同
      被告余佳翰發生肢體衝突，被告徐子瑄上前試圖分開2人
      ，而看到菸盒掉在地上（即附表編號十一之3所示），嗣
      後即未再能看到菸盒歸屬，故亦無法認定該菸盒有遭被告
      徐子瑄取走扣留。是公訴意旨所指稱被告徐子瑄協助共同
      被告余佳翰查扣菸盒一節，尚無從認定屬實。
　　⒉縱被告徐子瑄有違法搜索犯行，難認係出於僭行公務員職
      權之主觀故意：就上開現場監視器之勘驗結果，可知在共
      同被告余佳翰一開始表示要報警時，被告徐子瑄尚有出言
      應和並持手機報警（參附表編號一、二所示）；惟在中途
      ，共同被告余佳翰突然表明自己是警察時，被告徐子瑄即
      未再出言附和（參附表編號五之3、九之2所示），嗣後直
      至警方到來，被告徐子瑄均未聲稱自己的身分為警察或其
      他公務員，而有冒充公務員之客觀行為；且即是因為一開
      始共同被告余佳翰尚表明要報警，嗣後才突然聲稱自己是
      警察，故自難認就共同被告余佳翰冒充公務員一事，與被
      告徐子瑄有事先之犯意聯絡。另雖本院認定被告徐子瑄有
      前述違法搜索之犯行，惟就違法搜索之行為主體，已不限
      須具搜索職權之人，如前所述，換言之，徒以「實行搜索
      」之客觀行為，亦不足以作為「表明自己是具搜索權限之
      公務員」之依據，故亦無從以被告徐子瑄有違法搜索之犯
      行，即認其係出於僭行公務員職權之主觀故意而為之；而
      被告徐子瑄亦已否認其具上開故意。是無從認定公訴意旨
      此部分所指實在。
五、綜上所述，依公訴人所舉之證據，尚難以此遽認被告徐子瑄
    有公訴意旨所指之共同傷害、僭行公務員職權之犯行，本應
    為無罪之諭知，惟此部分倘若成罪，則與被告徐子瑄上開所
    犯之強制罪犯行，具想像競合之裁判上一罪關係，爰不另為
    無罪之諭知。
據上論斷，應依刑事訴訟法第299條第1項前段，判決如主文。
本案經檢察官蘇聰榮提起公訴，檢察官翁誌謙到庭執行職務。
中　　華　　民　　國　　111 　年　　5 　　月　　11　　日
                  刑事第十三庭  審判長法　官  陳紀璋

                                      法  官  洪毓良

                                      法  官  李怡蓉
　　　　　　　　　　　　　　　　　　　
以上正本證明與原本無異。
如不服本判決應於收受送達後20日內向本院提出上訴書狀，並應
敘述具體理由；如未敘述上訴理由者，應於上訴期間屆滿後20日
內向本院補提理由書（均須按他造當事人之人數附繕本）「切勿
逕送上級法院」。
中　　華　　民　　國　　111 　年　　5 　　月　　12　　日
　　　　　　　　　　　　　　　　　    書記官　胡孝琪　　　　　　　　　　　
附表：
編號 勘驗筆錄內容暨部分擷圖 一 (一)檔名：36M18S_0000000000.mp4 1.檔案播放時間：00：00：12 ~00：00：59   畫面右上方出現一輛白色汽車(下稱甲車)，朝畫面左下方移動並停在工廠大門前，一名身穿黑色短袖之男子(原勘驗筆錄記載告訴人，即告訴人)下車並手持一長形棍狀物，對著遠處喊叫；畫面右上方出現一名女子(原勘驗筆錄記載徐子瑄，即被告徐子瑄)騎乘機車，機車旁有一名男子(原勘驗筆錄記載余佳翰，即被告余佳翰)，徐子瑄騎乘機車、余佳翰奔跑靠近告訴人。期間三人持續爭執，對話內容大致如下： 余佳翰：下來。   告訴人：我怎麼了？我怎麼了？我有惹你？   徐子瑄：你剛剛罵我三字經。   告訴人：沒啦，我剛剛說錯了，我來找我媽媽，我媽媽      摔車，拜託，別這樣啦。   徐子瑄：喔，好，你媽媽摔車。   告訴人：我媽媽摔車。 余佳翰：喔，這輛這輛。   徐子瑄：好啦…   告訴人：我媽媽摔車。   徐子瑄：你說對不起。 余佳翰：報警。   告訴人：對不起。   徐子瑄：好，你說對不起。 余佳翰：報警。   告訴人：對不起啦。 余佳翰：這輛這輛，在我那。   徐子瑄：好啦   告訴人：對不起啦。 余佳翰：偷跑。   告訴人：沒有啦，對不起啦。   告訴人：沒有啦。抱歉。 余佳翰：來。  二 (二)檔名：37M18S_0000000000. mp4 1.檔案播放時間：00：00：00 ~00：00：21   三人持續爭執，對話內容大致如下：   徐子瑄：你罵我三字經耶。   告訴人：沒有啦。我… 余佳翰：報警。   徐子瑄：好。 余佳翰：報警，快點。   告訴人：對不起啦。對不起啦。 余佳翰：我來報警，我來報警。   告訴人：我媽媽跟別人那個出車禍… 余佳翰：報警，快點，報警。   告訴人：我很緊張，別這樣子啦。 余佳翰：7763，就是這台。 2.檔案播放時間：00：00：22~00：00：28   (1)告訴人移動至甲車駕駛座附近並打開車門說：「我又沒怎樣，哥啊，你別這樣，我要找我媽媽，拜託啦…」。   (2)余佳翰見狀接近告訴人並高舉手上之棍狀物揮向告訴人背後，告訴人轉身並驚呼：「哇，哇。」   (3)徐子瑄隨即移動至告訴人與余佳翰中間處，余佳翰再次高舉手上之棍狀物欲揮向告訴人， 徐子瑄伸手阻止余佳翰。 3.檔案播放時間：00：00：28~00：00：59   影片內容為余佳翰再次高舉手上之棍狀物欲揮向告訴人，告訴人向余佳翰致歉求饒。告訴人要求徐子瑄報警，徐子瑄拿出手機打電話報警。告訴人坐到甲車駕駛座，余佳翰右手拿棍狀物接近甲車駕駛座，左手撐著甲車駕駛座車門並說：「我們要報警，抱歉。」。 三 (三)檔名：38M18S_0000000000.mp4 1.檔案播放時間：00：00：01~00：00：24   影片內容為告訴人持續向余佳翰致歉求饒，余佳翰擋住甲車駕駛座車門並多次持棍狀物攻擊告訴人，徐子瑄則是手持手機報警。 2.檔案播放時間：00：00：25~00：00：48 余佳翰持棍狀物攻擊告訴人，告訴人發出痛呼聲並持續向余佳翰致歉求饒， 徐子瑄走回甲車駕駛座阻止余佳翰，徐子瑄收走余佳翰手中棍狀物並放回機車上。 3.檔案播放時間：00：00：49~00：00：59   告訴人持續向余佳翰致歉求饒並離開甲車駕駛座，余佳翰揮右拳攻擊告訴人左邊臉部(圖3-03紅圈處)，徐子瑄阻止余佳翰，告訴人伸出左手按住自己左邊臉部，走到一旁啜泣。 四 (四)檔名：39M18S_0000000000.mp4 影片內容為徐子瑄指責告訴人吸毒，告訴人否認。徐子瑄問告訴人為什麼在廟裡的廁所待那麼久，告訴人解釋是在洗澡。余佳翰伸出右手掌摑告訴人左邊臉頰， 徐子瑄伸手阻止余佳翰繼續出手 ，余佳翰甩開徐子瑄之手，告訴人大聲哭嚎。余佳翰低聲詢問告訴人是否吸毒，告訴人邊否認邊哭嚎。徐子瑄關上甲車駕駛座的車門，隨後又打開。 五 (五)檔名：40M18S_0000000000.mp4 1.檔案播放時間：00：00：00 ~00：00：30   影片內容為徐子瑄關上甲車駕駛座的車門，余佳翰、徐子瑄出聲要求告訴人原地坐下。告訴人欲往甲車方向移動拿菸，余佳翰見狀多次推擠告訴人胸部、拉扯告訴人衣領，要告訴人在原地坐著，告訴人抗拒仍往甲車方向移動，余佳翰見狀左手持續拉扯告訴人衣領，多次高舉右手或手提水桶作勢欲攻擊告訴人，徐子瑄 見狀阻止余佳翰欲拿水桶砸告訴人之舉動 ，徐子瑄收走余佳翰手中的水桶放在地上並表示會去幫告訴人拿菸。 2.檔案播放時間：00：00：31~00：00：55   徐子瑄打開甲車駕駛座車門，摸索甲車駕駛座。告訴人表示要去車內拿菸，余佳翰用雙手壓制告訴人左半部身體，欲強迫告訴人坐下，徐子瑄離開甲車並出聲要告訴人坐下，她會幫告訴人拿菸，隨後返回繼續摸索甲車駕駛座。余佳翰持續拉扯告訴人衣領，隨後找椅子要告訴人坐下，告訴人順從坐下，隨即站起表示椅子壞掉，徐子瑄再次離開甲車並要告訴人坐下，隨後返回繼續摸索甲車駕駛座。期間余佳翰持續拉扯告訴人衣領。 3.檔案播放時間：00：00：56~00：00：59 余佳翰持續拉扯告訴人衣領並說：「我刑事，不然我拿證件給你看。來，坐。」。告訴人答：「好。」 六 (六)檔名：41M18S_0000000000. mp4 1.檔案播放時間：00：00：00 ~00：00：20 余佳翰左手壓制告訴人之左上胸部，持續要求告訴人坐下。 徐子瑄繼續摸索甲車駕駛座，隨後找到菸盒關上車門說：「你的煙在這裡。」，將菸盒交給告訴人 ，但余佳翰隨即用右手將菸盒自告訴人手中搶走並說：「等下，菸我要檢查。」。徐子瑄出聲要求告訴人坐在地上，余佳翰隨後將菸盒交給徐子瑄。期間余佳翰左手持續壓制告訴人之左上胸部。 2.檔案播放時間：00：00：21~00：00：59 余佳翰、徐子瑄持續要求告訴人坐下，余佳翰左手持續拉扯告訴人之衣領。告訴人靠著甲車右前方引擎蓋並表示想要這樣坐，並自行點菸抽菸。余佳翰大聲喝斥告訴人坐下，並大力拉扯推擠告訴人離開甲車引擎蓋，迫使告訴人靠在圍牆邊。余佳翰、徐子瑄持續要求告訴人坐下，余佳翰左手持續壓制告訴人之左上胸部，用右腳踢告訴人，並抬高右手作勢打人，余佳翰大聲喝斥告訴人坐下，徐子瑄則是左手拿著菸盒在旁一直表示：「你坐著，我們不會對你怎麼樣。」。告訴人隨後蹲下。 七 (七)檔名：42M18S_0000000000. mp4 1.檔案播放時間：00：00 ：00~00：00：31   內容為余佳翰問告訴人：「藥(意指毒品)在哪裡？」告訴人否認並解釋自己只是去洗澡，徐子瑄左手拿著菸盒並反覆說：「我爸說不是這樣…」，余佳翰喝斥徐子瑄閉嘴，告訴人反覆解釋自己只是去洗澡。 2.檔案播放時間：00：00：32~00：00：59 徐子瑄將菸盒還給告訴人。 余佳翰勸告訴人吸大口點，等下沒辦法吸。余佳翰指示徐子瑄拿椅子給告訴人坐，告訴人邊吸菸邊說自己只是去洗澡又沒怎樣。余佳翰大聲喝斥徐子瑄去拿椅子。 八 (八)檔名：43M18S_0000000000.mp4 1.檔案播放時間：00：00 ：00~00：00：30   告訴人持續蹲下吸菸，余佳翰站起並傾斜身體重心，左手接觸告訴人右邊肩膀部分，利用全身重量壓制告訴人。余佳翰持續要求告訴人坐下，告訴人再次解釋自己只是去洗澡，可以開甲車後車廂讓余佳翰查看。徐子瑄則是與圍牆邊的居民交談。 2.檔案播放時間：00：00：31~00：00：59 余佳翰持續利用全身重量壓制告訴人，告訴人表示右手肩膀非常痛。告訴人開始掙扎站起，用左手撫摸自己的右肩，跟徐子瑄、余佳翰表示非常痛， 徐子瑄雙手、余佳翰左手接觸告訴人身體，要求告訴人蹲下。 告訴人抗拒，余佳翰抬高右手作勢打人，告訴人想要再次解釋， 徐子瑄雙手、余佳翰左手再次接觸告訴人身體，要求告訴人蹲下。 余佳翰要求徐子瑄離開，徐子瑄離開後余佳翰左手壓在告訴人右肩上，用右腳踢告訴人，抬高右手作勢打人，喝斥告訴人蹲下。告訴人持續試圖解釋自己只是去洗澡。 九 (九)檔名：44M18S_0000000000. mp4 1.檔案播放時間：00：00 ：00~00：00：06 余佳翰左手持續拉扯告訴人右肩，徐子瑄、余佳翰要求告訴人蹲下。 2.檔案播放時間：00：00：07~00：00：27 余佳翰對徐子瑄指示：「快點，快點，拿我的刑事牌來。」徐子瑄聞言拿著手機往機車停放方向移動。余佳翰左手持續拉扯壓制告訴人右肩，余佳翰大聲喝斥告訴人蹲下。告訴人亦大聲回應。余佳翰用力拉扯推擠告訴人右肩，告訴人身體隨著余佳翰拉扯動作而移動，余佳翰說：「我兄弟來了，你就慘啊！」，徐子瑄在旁出聲要求告訴人蹲下。 3.檔案播放時間：00：00：28~00：00：59 余佳翰將告訴人拉扯至圍牆邊並大聲喝斥告訴人蹲下，余佳翰左手隨即離開告訴人右肩，告訴人扭動右肩，余佳翰再次用力用雙手拉扯推擠告訴人右肩，告訴人痛呼並掙扎，大叫要余佳翰不要碰他，余佳翰左手持續拉扯告訴人右肩，並抬高右手作勢打人，余佳翰持續要求告訴人蹲下。告訴人隨後要求去車上並用力掙扎，余佳翰左手持續拉扯告訴人右肩，告訴人朝甲車駕駛座方向移動，余佳翰隨之移動。在此期間，徐子瑄手持手機與警員通話。 十 (十)檔名：45M18S_0000000000.mp4 1.檔案播放時間：00：00 ：00~00：00：12   告訴人朝甲車駕駛座方向移動並打開車門，告訴人對余佳翰表示自己要喝水，余佳翰持續拉扯告訴人，告訴人進去車內，余佳翰站在車外，身子探進車內。車內未開燈無法看到2人動作，告訴人持續大喊要余佳翰不要碰他。徐子瑄在附近邊走動邊與警員通話。 2.檔案播放時間：00：00：13~00：00：22 余佳翰的腳離開地面，應是進入車內，甲車傳出爭執聲，不定時伴隨幾聲喇叭聲。 3.檔案播放時間：00：00：23~00：00：34   告訴人大喊我要喝水，余佳翰的腳接觸地面。余佳翰用力拉扯告訴人要他出來喝，甲車車身開始晃動，徐子瑄站在車門旁大喊警察來了。 4.檔案播放時間：00：00：35~00：00：59   徐子瑄離開車門，告訴人在車內找菸，余佳翰站在車外身子探進車內，並表示要幫告訴人找菸。 徐子瑄出聲表示要幫告訴人撿菸盒 ，要求告訴人下車。告訴人、余佳翰隨即離開甲車。  十一 (十一)檔名：46M17S_0000000000.mp4 1.檔案播放時間：00：00：00~00：00：25 　徐子瑄進入車內開燈找菸盒，告訴人、余佳翰站在一旁爭執。 徐子瑄離開甲車隨後關上車門，並用右手擋住車門(見下圖)。  2.檔案播放時間：00：00：26~00：00：39  告訴人欲進入甲車找菸，余佳翰持續用雙手拉扯告訴人以限制其行動， 余佳翰對徐子瑄說：「不要讓他跑了，快點。」徐子瑄將身體靠在甲車左側車門 (見下圖)。余佳翰指示徐子瑄進入甲車繼續翻找（余佳翰：緊咧，甲伊抄），徐子瑄再次進入車內翻找。  3.檔案播放時間：00：00：40~00：00：59 　余佳翰用左手圈著告訴人脖子並開始施力，告訴人大聲喝斥，余佳翰大力推告訴人致其跌倒在地，告訴人起身與余佳翰開始扭打， 徐子瑄試圖分開2人，在扭打過程中，菸盒掉在地上，告訴人乘機跑到甲車駕駛座附近。 十二 (十二)檔名：47M17S_0000000000.mp4 1.檔案播放時間00：00：00：00~00：00：14 (1)告訴人打開甲車左側車門並坐在駕駛座上，余佳翰打開甲車右側車門。 (2)余佳翰進入甲車後隨即與告訴人拉扯扭打，徐子瑄邊喊：「好，你厲害！」邊打開左側車門。 (3)余佳翰持續與告訴人拉扯扭打， 徐子瑄打開車門後身子探進車內，彎身在駕駛座附近摸索。 (4)余佳翰用左手圈住告訴人頭部， 徐子瑄離開甲車，徐子瑄右手拿著一個會反光之金屬物品。（按：該金屬物品經徐子瑄自承：為告訴人車鑰匙等語，參本院訴字卷第79頁）。 2.檔案播放時間：00：00：15~00：00：39   徐子瑄沿路大喊告訴人吸毒並與一名身穿白色短袖之路人(下稱D男)對話，余佳翰持續用左手圈住告訴人頭部以限制其行動，並用右手多次拍打告訴人頭部 3.檔案播放時間：00：00：40~00：00：59   告訴人掙脫余佳翰之束縛並要求余佳翰不要碰他。余佳翰罵髒話後，用右手揮打告訴人右半部身體，告訴人不予理會並拿取衛生紙擦拭臉部，余佳翰再次用右手揮打告訴人右邊頭部，告訴人反抗並與余佳翰拉扯扭打。在此期間徐子瑄大聲與D男對話。　  十三 (十三)檔名：48M17S_0000000000.mp4 1.檔案播放時間00：00：00 ：00~00：00：10   告訴人持續與余佳翰拉扯扭打。 2.檔案播放時間：00：00：11~00：00：34   告訴人大聲喊道：「你不要弄我，拜託」，告訴人與余佳翰停止扭打，此時D男（按：訴外人）、徐子瑄走到甲車駕駛座車門附近，告訴人向D男解釋自己只是走錯路，徐子瑄在旁指責告訴人。余佳翰多次以右手拉扯告訴人右肩部位， 徐子瑄右手拿著一個會反光之金屬物品(下稱乙物)。 3.檔案播放時間：00：00：35~00：01：59   徐子瑄對D男說：「啊，我搶他的鑰匙。」，隨後徐子瑄對告訴人說：「我鑰匙不可能給你。」 余佳翰問徐子瑄：「他的東西呢？」 徐子瑄向余佳翰展示手中的乙物並答：「他的鑰匙在這裡。」 余佳翰說：「來，拿來。」徐子瑄隨即將乙物交給余佳翰。余佳翰又問：「他的東西呢？」 徐子瑄答：「他的東西我沒拿啊，我拿鑰匙啊，鑰匙，你剛剛…你拿去了。」 余佳翰將乙物放在甲車車頂上。 十四 (十四)檔名：49M17S_0000000000.mp4 1.檔案播放時間00：00：00 ：00~00：00：10   徐子瑄繞到甲車右側車門處，拿走乙物 。余佳翰問告訴人東西放哪，隨後余佳翰用右手揮打告訴人臉部(圖14-02紅圈處)，告訴人暴怒用力捶打余佳翰。 2.檔案播放時間：00：00：11~00：00：43 徐子瑄探身進入車內制止告訴人 ，D男勸阻告訴人，告訴人放開余佳翰。徐子瑄指責告訴人並高呼警察來了，告訴人對余佳翰說：「不要再拉我。」 3.檔案播放時間：00：00：44~00：00：59   警車逐漸接近甲車，告訴人向D男解釋自己只是走錯路、去洗澡，徐子瑄走到警車旁與警員對話。 

本案論罪科刑法條：
中華民國刑法第158條第1項
冒充公務員而行使其職權者，處3年以下有期徒刑、拘役或1萬5
千元以下罰金。

中華民國刑法第277條第1項
傷害人之身體或健康者，處5年以下有期徒刑、拘役或50萬元以
下罰金。

中華民國刑法第304條第1項
以強暴、脅迫使人行無義務之事或妨害人行使權利者，處3年以
下有期徒刑、拘役或9千元以下罰金。

中華民國刑法第307條
不依法令搜索他人身體、住宅、建築物、舟、車或航空機者，處
2年以下有期徒刑、拘役或9千元以下罰金。

中華民國刑法第354條
毀棄、損壞前二條以外之他人之物或致令不堪用，足以生損害於
公眾或他人者，處2年以下有期徒刑、拘役或1萬5千元以下罰金
。